【裁判字號】    94,訴,402
【裁判日期】    950302
【裁判案由】    強盜等
【裁判全文】
臺灣新竹地方法院刑事判決             94年度訴字第402號
公  訴  人  臺灣新竹地方法院檢察署檢察官
被      告  乙○○
            （另案在臺灣新竹監獄執行中）
指定辯護人  本院公設辯護人丙○○
上列被告因強盜案件，經檢察官提起公訴（九十三年度偵字第五
八五三號），本院判決如下：
    主  文
乙○○無罪。
    理  由
一、公訴意旨略以：被告乙○○於民國九十三年十月二十九日凌
    晨四時十分許，在新竹縣橫山鄉○○村○○街與中豐路口處
    ，夥同另一不詳姓名年籍男子，共同駕駛車號不詳之白色三
    菱轎車停於路旁，趁被害人戊○○駕駛6P-8146號自用小貨
    車正等紅燈之際，擋住被害人戊○○之去路，該不詳姓名年
    籍男子隨即持鐵棒刺傷被害人戊○○之腹部（未提出傷害之
    告訴）；另被告乙○○則自副駕駛座下來，持路邊花盆砸破
    6P-8146號自用小貨車之車窗玻璃，並徒手毆打被害人戊○○之臉部及手臂，再強取被害人戊○○口袋中之新台幣（下
    同）一萬三千餘元得逞後逃逸，因認被告乙○○涉犯刑法第
    三百三十條第一項、第三百二十一條第一項第三款之加重強
    盜罪嫌。
二、按犯罪事實應依證據認定之，無證據不得認定犯罪事實；又
    案件不能證明被告犯罪者，應諭知無罪之判決，刑事訴訟法
    第一百五十四條第二項、第三百零一條第一項分別定有明文
    。再者，認定不利於被告之事實，須依積極證據，苟積極證
    據不足為不利於被告事實之認定時，即應為有利於被告之認
    定，更不必有何有利之證據；又認定犯罪事實所憑之證據，
    雖不以直接證據為限，間接證據亦包括在內；然無論直接或
    間接證據，其為訴訟上之證明，須於通常一般之人均不致於
    有所懷疑，而得確信其為真實之程度者，始得據之為有罪之
    認定；另刑事訴訟法第一百六十一條已於九十一年二月八日
    修正公布，其第一項規定：檢察官就被告犯罪事實，應負舉
    證責任，並指出證明之方法。因此，檢察官對於起訴之犯罪
    事實，應負提出證據及說服之實質舉證責任。倘檢察官所提
    出之證據，不足為被告有罪之積極證明，或其指出證明之方
    法，無從說服法院以形成被告有罪之心證，基於無罪推定之
    原則，自應為被告無罪判決之諭知，業分經最高法院三十年
    上字第八一六號、七十六年臺上字第四九八六號、九十二年
    臺上字第一二八號著有判例。另被害人之陳述如無瑕疵，且
    就其他方面調查又與事實相符，固足採為科刑之基礎，倘其
    陳述尚有瑕疵，則在未究明前，遽採為論罪科刑之根據，即
    難認為適法，最高法院六十一年臺上字第三○九九號判例參
    照。
三、公訴人認被告乙○○涉犯刑法第三百三十條第一項、第三百
    二十一條第一項第三款之加重強盜罪嫌，無非係據被害人戊○○指認被告乙○○係行為人，另證人己○○亦證述稱：被
    告乙○○於案發後三、四天，主動對他提及作案車輛為白色
    自小客車，復據證人甲○○證稱：於案發當時，並未搭載被
    告乙○○前往「儷園汽車旅館」飲酒，亦無搭載被告乙○○
    前往證人己○○住處等語，證人己○○亦證稱：被告乙○○
    並未於案發後，前往其住處聊天，案發當時，亦非與他同在
    ，被告乙○○交代之行蹤與事實不符等語，又證人丁○○則
    證稱：案發當時，證人己○○與其同在，而非如被告乙○○
    所稱己○○係與他在一起，而認被告乙○○之辯解不實在等
    語，復有車損照片、被害人受傷照片、砸車花盆照片共四張
    ，及被告乙○○所使用之0000000000號行動電話
    通聯紀錄與基地台位置明細一份、基地台位置與收發話涵蓋
    範圍圖共三張、警員比對位置圖之偵查報告一份，證明案發
    當時，被告乙○○所在位置均在新竹縣竹東鎮下公館一帶，
    且詎案發地點未超過二公里，與被告乙○○所稱其在芎林的
    儷園汽車旅館等辯解並不相符等情，資為論據。
四、訊據被告乙○○堅詞否認有加重強盜犯行，辯稱：他並未參
    與此案，案發當天確實是和證人甲○○在一起，證人甲○○
    於九十三年十月二十八日晚上與人起衝突而受傷，證人甲○○的女友打電話給他，他就於九十三年十月二十八日晚上七
    、八時許，帶證人甲○○去證人己○○的家中去擦藥，擦完
    藥又待了二十分鐘到半個小時就離開了，後來就去芎林的儷
    園汽車旅館，一直待到翌日凌晨五時許才離開，與他同在的
    人還有庚○○等語。
五、經查：
（一）本案被害人戊○○於九十三年十月二十九日凌晨四時十分
      許，駕駛車牌號碼6P-8146 號自用小貨車，在新竹縣橫山
      鄉○○村○○街與中豐路口處，正在等紅燈之際，遭原行
      駛在前，車號不詳之白色三菱轎車阻擋去路後，該原駕駛
      白色三菱轎車之不詳姓名年籍之人即自駕駛座下車後，持
      一支Ｔ字型鐵鍬往被害人原搖下之車窗內敲擊被害人之身
      體，另一不詳姓名年籍之人，身材較為瘦高，則拿路邊的
      花盆朝被害人戊○○車前擋風玻璃砸，被害人戊○○情急
      之下，抓住鐵鍬，該身材瘦高之男子則前來將被害人駕駛
      座車門打開，一起毆打被害人戊○○，被害人戊○○不敵
      後鬆手，任由二名不詳姓名年籍之人分持鐵鍬及以拳頭毆
      擊，其中持鐵鍬毆擊被害人戊○○之男子問被害人戊○○
      是否係田寮賣豬肉的，且稱有人出錢要修理被害人戊○○
      ，旋即由其中一人強取被害人戊○○原置於褲子左側口袋
      中之一萬三千多元，而持花盆者則揚言要置被害人戊○○
      於死地，經遭持鐵鍬者阻止，並要被害人戊○○快離開後
      ，被害人戊○○則趁機離開現場等情，除據被害人戊○○
      於警詢、偵查及本院審理時指述、證述明確外，另據證人
      己○○於警訊及偵查中證稱：他於九十三年十月二十九日
      凌晨四時許，與證人丁○○從他家騎車想要到新竹縣竹東
      鎮去吃稀飯，在一出門的新庄街華山國中前，有一部白色
      轎車從他後方急駛過來罵他與證人丁○○「很屌」，並停
      下車來，坐在前座之男子就持一支鐵撬要毆打他們，他與
      丁○○騎機車立刻離開現場，之後，他再與丁○○返回往
      竹東之路上時，看見6P-8146 號自小貨車倒車，他問車主
      發生何事，車主稱甫遭駕駛一部白色轎車之二名男子搶走
      現金，並遭對方持鐵撬毆打等語（見偵查卷第七八、一○
      二、一○三頁），復經證人丁○○於警詢、偵查及本院審
      理時證稱：九十三年十月二十九日凌晨四時許，他與證人
      己○○騎機車準備外出吃宵夜，走到己○○家的路口，遇
      到一部白色「三菱」廠牌的車子，該車坐在副駕駛座的人
      ，拿著鐵棍要打他們，他們就趕緊離開，之後，他們有遇
      到被害人開著車牌號碼6P-8146號自小貨車倒車過來，他
      有問被害人發生何事，被害人稱被剛才的白色車輛中的男
      子毆打，並搶走現金等語綦詳（見偵查卷第八四、八五、
      一○一頁，本院卷第一三五至一三八頁），此外，並有被
      害人戊○○提出之行政院衛生署竹東醫院診斷證明書一紙
      在卷可憑（見本院卷第一六五頁），是認被害人戊○○之
      指述核與事證相符，堪信為真實。
（二）被告乙○○固辯稱他於案發當時是和甲○○在一起，並帶
      甲○○到己○○的家中擦藥，之後就前往芎林的儷園汽車
      旅館，一直待到翌日凌晨五時許，有不在場證明等語，惟
      以：
  １、證人甲○○於警詢、偵查及本院審理時證稱：九十三年十
      月間底的星期六晚上，於晚間十一、十二時在芎林與他人
      發生衝突導致左大腿被人砍傷無法開車，因此打電話予被
      告乙○○，由被告乙○○開車載他到證人己○○家中，但
      己○○家裡沒有藥，無法止血，所以被告乙○○就載他去
      買一些擦傷藥到儷園汽車旅館找庚○○，就在旅館裡上藥
      、聊天，當時在場之人尚有庚○○之男朋友，到達旅館時
      ，先幫他止血，確定沒有問題後，他與被告在汽車旅館又
      待了一、二個小時，就去下公館的球場打撞球，而他與被
      告乙○○均有施用毒品之習慣，因此他請被告乙○○打了
      幾通電話給其他朋友，尋找毒品來源未果，他就與被告乙○○在下公館球場打撞球快天亮時，大約六、七點時，被
      告乙○○幫他開車送他回家後，被告乙○○自己才坐計程
      車回家，他除了這次因遭人砍傷致與被告乙○○從晚間至
      翌日凌晨同在外，並無其他類似的情形，至於九十三年十
      月二十九日凌晨四時許，他是在家中睡覺，並未與被告乙○○同在，另因庚○○的男友是開卡車的，只有星期天休
      息，他被砍的那天晚上吃晚餐的時間，庚○○和他男友有
      打電話邀他一起去新竹南寮吃海產，他還另外邀了被告乙○○、證人己○○一起去，並由他開車載被告及證人己○○前去南寮，所以他可以確認他遭人砍傷的時間是在其母
      十月二十五日生日後幾日之十月底某星期六的晚上，此外
      他與庚○○及其男友，亦沒有在星期六以外的時間一同吃
      飯的情形等語（見偵查卷第八一、八二、一○三、一○四
      ，本院卷第一七三至一七八頁）。
  ２、證人己○○則於警詢時證稱：被告於九十三年十月二十九
      日並未到他住處找他，本案案發當時，他是與丁○○在一
      起，被告確實未至他家等語（見偵查卷第七七、七八頁）
      。
  ３、首以，依卷附之中華民國九十三年政府行政機關辦公日曆
      表影本所示，足認九十三年十月二十五日以後至同年十月
      底間之星期六，為九十三年十月三十日，而本案案發時間
      為九十三年十月二十九日凌晨，則為星期五，是認證人甲○○證稱其因遭人砍傷後，經被告乙○○陪同至己○○住
      處，隨後至儷園汽車旅館找案外人庚○○，在儷園汽車旅
      館上藥、飲酒、聊天後，與被告乙○○共同前去下公館處
      打撞球，直至翌日早晨六、七時許始分離等情，應係發生
      於九十三年十月三十日（星期六）晚間至同年月三十一日
      清晨六、七時許，與本案案發時間不同，被告乙○○辯稱
      其於本案案發時，係與證人甲○○同在，而有不在場證明
      等語，難認屬實。另據卷附被告乙○○持用之00000
      00000號行動電話通聯紀錄所示，被告乙○○於九十
      三年十月二十八日晚間十時許至凌晨四時五十七分時止，
      其行蹤依行動電話通聯紀錄所呈現之基地台座落位置，足
      徵被告乙○○前後出現在新竹縣竹東鎮○○路○段一五八
      號（十月二十八日22:00）、竹東鎮○○街二四九號（十
      月二十九日01:12）、竹東鎮○○路三○○號（十月二十
      九日01:21）、竹東鎮○○路○段三六-三八號（十月二十
      九日01:28）、竹東鎮○○街（十月二十九日01:56、02:
      26、02:29）、竹東鎮○○路三○○號（十月二十九日02:
      30 、02:38、02:40）、竹東鎮○○路一○七-二號等地（
      自十月二十九日02:43以後至同日10:51），且於同年月二
      十九日凌晨二時四十三分後之時間，均停留在「新竹縣竹
      東鎮○○路一○七之二號」行動電話基地臺坐落位置之收
      發話涵蓋範圍內，此有0000000000號行動電話
      通聯紀錄一份可稽（見偵查卷第一二三頁），復參之新竹
      縣警察局橫山分局九十四年十月十四日橫警刑字第094001
      5875號函查之資料所示：證人己○○之住所「新竹縣橫山
      鄉橫山村六鄰一二八巷二四號」有關和信或遠傳電信公司
      （已為合併故基地台互相使用）之基地台座落位置在「新
      竹縣竹東鎮○○路七號（八樓）」，又儷園汽車旅館之設
      址「新竹縣芎林鄉○○路○段七七五號」有關和信或遠傳
      電信公司之基地台座落位置在「新竹縣竹東鎮○○路○段
      二九七巷四十七號（二樓）」，是認被告於九十三年十月
      二十九日凌晨四時十分許，非如被告乙○○辯稱其位在新
      竹縣芎林鄉之儷園汽車旅館內，而有不在場之證明，從而
      ，被告乙○○就其所辯之不在場證明，均不可採信。
（三）本案據證人己○○於警訊及偵查中證稱：他在本案案發時
      地，與證人丁○○共同遇及一部白色轎車，遭坐在前座之
      男子持一支鐵撬要毆打他們，他與丁○○騎機車離開現場
      後，再返回原地時，看見被害人戊○○所駕駛之6P-8146
      號自小貨車倒車，經被害人戊○○之告知，明瞭被害人遭
      駕駛一部白色轎車之二名男子搶走現金，並遭對方持鐵撬
      毆打等情，另證人丁○○亦同此證述，均已論述如前，另
      證人己○○固證稱：案發後的三、四天，被告乙○○打電
      話要他前去家中聊天，他有向被告提及案發當天的事，他
      覺得被告似乎對案情明悉，他有提到一輛三菱的車子要毆
      打他與丁○○後，又搶一部貨車，而被告竟然知道該部車
      輛是白色的，他感覺有異，並問被告怎會知道是白色車輛
      ，被告並未回應等語（見偵查卷第七八、一○二、一○三
      頁），惟以，本案被害人遭人強盜財物之被害事實，於案
      發之當下，證人己○○、丁○○經被害人口述已然知情，
      雖證人己○○證稱於案發後三、四天有向被告提及案情時
      ，對於被告似乎案情亦屬明瞭，且竟主動告知本案之行為
      人係駕駛白色自小客車等情，深感有異等情，然據證人己○○之證述，縱可合理推論被告對於案發經過亦屬知情，
      惟無法據此以論被告即係持鐵鍬抑花盆毆打被害人戊○○
      ，且強盜被害人戊○○現金之人。
（四）公訴人以被害人戊○○之指認，而認被告乙○○為本案犯
      罪行為人一節，固非無據，惟以：
  １、刑事實務上之對人指認，乃犯罪後，經由被害人、共犯或
      目擊之第三人，指證並確認犯罪嫌疑人之證據方法。現行
      刑事訴訟法固無關於指認程序之規定，如何由證人正確指
      認犯罪嫌疑人，自應依個案之具體情形為適當之處理，惟
      於指認之程序，仍須注重人權之保障，亦需兼顧真實之發
      現，確保社會正義實現之基本目的，又以被害人之指認，
      均屬供述證據之一種，而供述證據具有其特殊性，與物證
      或文書證據具有客觀性及不變性並不相同。蓋人類對於事
      物之注意及觀察，有其能力上之限制，未必如攝影機或照
      相機般，對所發生或經歷的事實能機械式無誤地捕捉，亦
      未必能洞悉事實發生過程之每一細節及全貌，自難期其如
      錄影重播般地將過往事物之原貌完全呈現。此外，因個人
      教育程度、生活經驗、語言習慣之不同，其表達意思之能
      力與方式，亦易產生差異。故供述證據每因個人觀察角度
      、記憶能力、表達能力、誠實意願、嚴謹程度及利害關係
      之不同，而有對相同事物異其供述之情形發生。
  ２、被害人戊○○於警詢之指認過程及指認之內容，依卷附歷
      次警詢筆錄，分別敘明如下：
  (1)  九十三年十月二十九日八時三十分許，在新竹縣警察局橫
      山分局橫山派出所，被害人戊○○指稱：由三菱廠牌白色
      轎車右前座下來，持花盆砸他的那名男子特徵為微麻臉，
      身材瘦高，約一百七十公分，身著黑花色襯衫西裝褲，經
      警方提供之乙○○治安人口照片供指認，認與前開持花盆
      砸他之該名男子極為相似，但仍不確定（見偵查卷第十六
      頁）。
  (2)  同年十一月九日十七時零分起至十二分止，在新竹縣警察
      局橫山分局刑事組，被害人戊○○經警方提示乙○○之檔
      案照片後，指認被告乙○○係持花盆砸其汽車擋風玻璃，
      且以拳頭打其臉，並強行取走其置於口袋內一萬三千餘元
      之人（見偵查卷第十七、十八頁）。
  (3)  同年十一月十五日十三時四十二分至五十二分許，在新竹
      縣警察局橫山分局刑事組，被害人戊○○在刑事組當場指
      認被告乙○○之身高、體型、長青春痘之臉、走路型態皆
      與強盜其財物及毆打其之人長的一樣，只有頭髮較短等語
      （見偵查卷第二二、二三頁）。
  (4)  同年十一月十六日十一時許，在新竹縣警察局竹北分局刑
      事組，經被害人戊○○當面指認本案犯罪行為人，被害人
      戊○○證稱：其在姪子之陪同下進入分局刑事組時，一眼
      見到被告即能認出，被告乙○○即係強取其財物之其中一
      名行為人，因為當時在案發現場，被告持花盆砸向其所駕
      駛之自小貨車，並連續五、六聲說「給他死…給他死…」
      之人及再動手強行將其左褲袋內現金一萬三千元，從案發
      到他們離去至少有十分鐘的時間，所以其非常清楚他們的
      長相及口音，如另一名嫌犯到場，其亦能指認出來，另外
      ，其與姪子前來分局指認時，其並未表明係被害人，其與
      姪子在旁觀察被告乙○○之言行時，當時在刑事組內尚有
      十幾個人在場，被告突然脫口向其說：「你認清楚一點，
      那案子不是我犯的」，由被告乙○○之舉動，令其更能確
      認並未誤認等語（見偵查卷第二四、二五頁）
  ３、被害人戊○○於偵查中則稱：其對於本案犯罪行為人是否
      為被告乙○○一情，原本抱持懷疑之態度，但在被告乙○○被逮捕後，經其到警局指認，當時警局尚有二十餘人在
      場，被告乙○○竟然直接對其說「你看清楚一點，不是我
      」，其是由被告乙○○的長相、輪廓、聲音去判斷指認，
      除此之外，並無其他證據足以證明對其為強盜犯行之人為
      被告乙○○等語（見偵查卷第一○五頁）。
  ４、被害人戊○○復於本院審理期日交互結問程序時，經依證
      人身分結證稱：案發當時之犯罪行為人均未戴有頭罩、口
      罩抑安全帽等遮蔽物，其在警詢之指認過程是由警方將新
      竹縣竹東鎮有前科資料者之照片拿給其指認，當時，他並
      未指認出來，只有一、兩張照片比較像，第一天抓到被告
      乙○○時，警方有通知他去指認，因為隔著單面玻璃，其
      也指認不出來，但非常像，因案發時，其很緊張，指認當
      天是因為被告乙○○的頭部、臉部和身材都很像，但仍不
      敢確認，因為其並未與砸其玻璃的人面對面過，當時天色
      仍然昏暗，玻璃又被敲碎，所以看得比較模糊，此時警員
      有質疑其為何不能確認，之後隔天或當天下午，又請其至
      刑事組三組指認，當時他和朋友、姪子共四個人一起去，
      當時刑事組的警員也有七、八個人在場，其一進去也不知
      道涉嫌人是誰，其與同行之友人、姪子同坐在一桌，距離
      被告乙○○應訊的位置約有四、五公尺，中間沒有阻隔，
      是在同一個辦公室，當時其是側著身正面看著被告乙○○
      ，想要看清楚行為人是否究竟即是被告乙○○，盯著被告
      乙○○看的人只有其一人，當時其姪子及朋友均是和員警
      在聊天，打哈哈，其沒有加入聊天，但其僅注視被告乙○○一下子，被告乙○○就用客家話對其為上開陳述，其因
      此確認被告乙○○應係行為人，然經當庭指認，其亦無法
      百分之百確認被告係案發當日持花盆砸其車子，身材較高
      之人等語（見本院卷第一九一至二○一頁）。
  ５、本案被害人戊○○於歷次警詢、偵查及本院審理時，針對
      本案犯罪行為人所為之指認，無非係其在新竹縣警察局竹
      北分局刑事組當面指認被告乙○○時，在未表明其身分，
      且尚有十餘人在場之情況下，被告乙○○竟得以直接對其
      稱：「你認清楚一點，那案子不是我犯的」等語，使其確
      認被告乙○○應係對之為強盜取財之行為人，然而：
    (1)被害人戊○○於本院審理時業已證稱：在新竹縣警察局竹
      北分局進行指認時，與其同行者尚有其姪子、朋友共四人
      ，進入警局後，除其一人側身正面朝向被告乙○○端睨外
      ，其餘同行之人則係與在場之員警聊天、打哈哈等語。
    (2)參以證人即警員辛○○於本院審理時結證稱：當被害人來
      到分局做指認時，他個人沒有給被告做任何的指示、動作
      或行為，讓被告認為有被害人來做指認，但當時分局內的
      警員很多，其他偵查員在問筆錄時，有可能會向被告表示
      倘不承認，會請被害人來做指認筆錄，依通常慣例一般模
      式，員警亦會向被告表示等一下會請被害人來做指認之動
      作等語（見本院卷第一一八至一二○頁）
    (3)衡之被告乙○○於九十四年十二月二十七日上午九時三十
      分許在本院審理程序辯稱：當初很多警員到他家去抓他，
      他到警局做了二、三份筆錄，也聽到警員說被害人會到警
      局指認，後來新竹縣警察局橫山分局員警帶被害人一起來
      警局，他聽到員警叫被害人指認是不是他，被害人有說他
      不是很確定，員警質疑被害人稱既然強盜財物之人有跟被
      害人講話幾分鐘，為何無法確定，他當時還有向被害人說
      要其指認清楚，看是不是我等語（見本院卷第一○四頁）
      ，核與被害人戊○○陳稱：被告乙○○遭逮捕當天，員警
      有通知其前去警局，要他指認，其回答稱很相像但沒有辦
      法確認，因為其與砸玻璃的人沒有面對面過，天又暗，玻
      璃又遭敲碎，所以看得比較模糊，這時候員警就質疑我為
      何不能確認等語相符（見本院卷第一九六頁）。
    (4)綜上，足認被告乙○○在被害人戊○○前來指認時，應即
      知戊○○係來指認犯罪行為人之被害人，加以被害人戊○○固與其親友及其餘員警同在分局辦公室，惟直視端睨被
      告乙○○之人僅被害人戊○○一人，是被告乙○○直接向
      被害人戊○○坐位方向，基於自衛自辯之心態而稱：「你
      認清楚一點，那案子不是我犯的」等語，應無違常情，被
      害人戊○○於警詢所做之四次指認，除在新竹縣警察局竹
      北分局刑事組之當面指認外，依被害人戊○○於本院審理
      之證述均稱其難以確認，是認前開警詢筆錄所載被害人已
      確實指認被告乙○○為行為人云云，恐非符合被害人戊○○實際指認時表示之真意，而被害人戊○○在新竹縣警察
      局竹北分局所為當面指認而得確信之基礎，既仍存有主觀
      偏見之瑕疵，已論述如前，則本案自難據被害人戊○○之
      指認，即認被告乙○○係本案之行為人。
（五）本案依偵查佐彭瀛錦所測量之(1)新竹縣橫山鄉○○路○段
      二八二巷二號－被告乙○○之住所；(2)新竹縣橫山鄉○○
      街一二八巷二十四號－證人己○○之住所；(3)新竹縣橫山
      鄉○○街、中豐路路口－本案案發地點；(4)新竹縣芎林鄉
      ○○路○段七七五號－儷園汽車旅館等四址，分別至新竹
      縣竹東鎮○○路一○七之二號和信電訊公司基地台（編號
      12010）位置之直線距離分別為二公里、一點一公里、一
      點五公里及五點一公里，有偵查佐繪製之現場圖一紙在卷
      可參（見本院卷第一六七頁），繼佐以和信電訊公司回覆
      之和信（業服）字第09520101507號函所示，足認被告乙○○於九十三年十月二十九日凌晨二時四十三分後之時間
      ，所停留之「新竹縣竹東鎮○○路一○七之二號」行動電
      話基地臺坐落位置之收發話涵蓋範圍中，(1)被告乙○○之
      上開住所勉強位於有效範圍，(2)證人己○○之住所及(3)本
      案案發地點則均在有效範圍，另儷園汽車旅館則不在有效
      範圍內，從而，被告乙○○於九十三年十月二十九日凌晨
      四時十分許之所在位置，自有可能係在其住所、證人己○○之住所、本案案發地點抑其餘上開編號12010基地台收
      發話範園所涵蓋之區域內，本案就被告乙○○於案發時間
      ，是否確係在案發地點，既仍無法達於無合理懷疑之確信
      ，自無由遽認被告乙○○於案發時間，係在案發地點，更
      遑論推定被告乙○○即為本案強盜被害人戊○○現金一萬
      三千餘元之行為人。
六、綜上所述，被告乙○○所辯稱之不在場證明，並非屬實，自
    難採信，又證人己○○固證稱渠於案發後三、四天向被告乙○○提及目睹本案案情時，被告乙○○主動提及強盜之行為
    人是否係駕駛一部白色轎車，認為被告乙○○對於本案案情
    似乎亦屬明瞭等語，惟縱認被告乙○○知悉本案案情，亦無
    法遽以推論被告乙○○即係本案之行為人。再者，被害人戊○○業於本院審理時稱其無法確認被告乙○○是否即係強盜
    其財物之行為人，且被害人戊○○在新竹縣警察局竹北分局
    所為當面指認而得確信之基礎，既仍存有主觀偏見之瑕疵，
    此已詳述如上，另據被告乙○○之通聯紀錄，亦難認被告乙○○於本案九十三年十月二十九日凌晨四時十分許案發時，
    確實出現在案發現場，自亦無從據此推認係被告乙○○係強
    盜被害人戊○○財物者，是本件公訴人所提出之證據或所指
    出之證明方法，尚不足為被告有罪之積極證明，或說服本院
    形成被告有罪之心證。此外，復查無其他積極之證據足資證
    明被告乙○○犯有公訴人所指攜帶兇器強盜罪嫌，應認不能
    證明被告乙○○犯罪，依法自應諭知無罪之判決。
七、據上論斷，應依刑事訴訟法第三百零一條第一項，判決如主
    文。
本案經檢察官黃逸帆到庭執行職務。
中    華    民    國    九十五    年    三   月   二   日
                  刑事第三庭  審判長法  官  汪銘欽
                                    法  官  黃美盈
                                    法  官  劉兆菊
以上正本證明與原本無異。
如不服本判決，應於送達後十日內向本院提出上訴狀（應附繕本
），上訴於臺灣高等法院。
中    華    民    國    九十五    年    三   月   二   日
                                    書記官  龔紀亞


司法院資訊處製作；財團法人民間司法改革基金會備份。
